---
title: "Домашнее задание"
output:
  html_document:
    df_print: paged
  word_document: default
  pdf_document: default
---

## Задача 1

Вычислите в R:

* $67 ^ 3 - 112 ^ 2$; 
* $\log(125)$;
* $\log_3(81)$.

c(67 ** 3 - 112 **2, log(125), log(81,3))


## Задача 2

В векторе `flights_d` сохранено число вылетов из аэропорта А, а в векторе `flights_a` — число прилётов в этот аэропорт за неделю.

```{r}
flights_d <- c(140, 150, 100, 90, 230, 240, 165)
flights_a <- c(65, 145, 80, 87, 220, 268, 216)
```

Используя R, ответьте на вопросы. Приведите код R, используемый для ответа на вопросы.

**2.1.** Сколько вылетов из аэропорта А было зафиксировано в среду?

flights_d [3]


**2.2.** На сколько число вылетов во вторник больше числа прилётов во вторник?

flights_d [2] - flights_a [2]


**2.3.** Во сколько раз число вылетов в воскресенье больше числа прилётов в воскресенье?

flights_a [7] / flights_d [7]


**2.4.** Сколько всего вылетов из аэропорта А было зафиксировано за неделю?

sum (flights_d)


**2.5.** В какие дни недели число прилётов не превышает 220? Ответ подразумевает номера дней недели от 1 до 7.

which (flights_a < 220)


## Задача 3

В векторе `cats` сохранены значения весов кошек в килограммах:

```{r}
cats <- c(4.765, 3.230, 1.256, 1.780, 2.583, 2.781, 3.945, 2.345)
```

**3.1.** Используя R, выведите ответы на вопросы.

* Сколько всего кошек было взвешено? 

length (cats)


* Какой вес был у самой тяжёлой кошки? А у лёгкой?

sort (cats)


**3.2.** Создайте вектор `cats.round` со значениями весов кошек в килограммах, округлённых в меньшую сторону.

floor (cats)


**3.3.** Создайте вектор `cats_g` со значением весов кошек в граммах.

cats_g <- (cats * 1000)
cat (cats_g)

## Задача 4

Согласно данным сайта <https://milknews.ru/> на сентябрь 2019 года, средние цены за килограмм сырого молока в Ненецком автономном округе, Камчатском крае, Москве, Республике Бурятия, Ивановской и Ленинградской областях были следующими:

```{r}
milk <- c(89.5, 50.5, 31.5, 21.0, 22.1, 27.4)
```

**4.1.** Не используя готовых функций для вычисления среднего значения, посчитайте среднее арифметическое по вектору `milk` и сохраните его в переменную (назовите её по своему усмотрению).

a <- sum (milk) / length (milk)


**4.2.** Одним из показателей разброса значений относительно среднего является выборочная дисперсия, которая вычисляется следующим образом:

$$
s^2 = \frac{\sum\limits_{i=1}^{n}(x_i-\bar{x})^2}{n-1},
$$

где $i$ — номер элемента в векторе, $\bar{x}$ — среднее арифметическое, $n$ — число элементов в векторе. Другими словами, для вычисления дисперсии необходимо из каждого элемента вычесть среднее, возвести полученные разности в квадрат, все просуммировать и поделить на число элементов, уменьшенное на 1.

Используя результат пункта 4.1, вычислите выборочную дисперсию для вектора `milk`. Сохраните результат в переменную (назовите её по своему усмотрению) и выведите на экран сообщение в одну строку вида «выборочная дисперсия равна: значение», где вместо слова «значение» подставлен полученный результат.


b <- (var (milk))
cat ("выборочная дисперсия равна:", b)


## Задача 5

Встроенный в R вектор `euro` содержит стоимость 1 евро в национальных европейских валютах на 1998 год:

```{r}
euro
```

Например, число 166.386 под `ESP` означает, что 1 евро равняется 166.386 испанским песетам. 

**5.1.** Запросите помощь по вектору `euro` и прочитайте информацию про него.

?euro

**5.2.** Используя элементы вектора `euro`, определите, какой сумме в евро соответствует 

* 100 финских марок; 

100 * euro ["FIM"]


* 50 бельгийских франков.

50 * euro ["BEF"]
**5.3.** Используя элементы вектора `euro`, определите, в какой европейской валюте 1 евро «весит» больше всего. Ответ необходимо дать в виде индекса этой валюты в векторе `euro`. Решение может занимать более одной строки. Использовать функции, не обсуждаемые в рамках модуля, например готовую функцию `max()`, нельзя.

sort (euro)
euro ["ITL"]

\newpage

## Задача 6

Известно, что в таблице хранятся показатели по трём странам за пять лет. Фрагмент таблицы выглядит так:

| **country** | **year** |
|---------|------|
| France  | 2000 |
| France  | 2001 |
| France  | 2002 |
| France  | 2003 |
| France  | 2004 |
| Italy   | 2000 |
| Italy   | 2001 |
| Italy   | 2002 |
| Italy   | 2003 |
| Italy   | 2004 |
| Spain   | 2000 |
| Spain   | 2001 |
| Spain   | 2002 |
| Spain   | 2003 |
| Spain   | 2004 |


**6.1.** Создайте вектор `country` с названиями стран, то есть вектор, который послужил бы первым столбцом таблицы выше.

country <- c("France", "France", "France", "France", "France", "Italy", "Italy", "Italy", "Italy", "Italy", "Spain", "Spain", "Spain", "Spain", "Spain")

**6.2.** Создайте вектор `year` с годами, который мог бы послужить вторым столбцом таблицы выше.

year <- c(2000, 2001, 2002, 2003, 2004, 2000, 2001, 2002, 2003, 2004, 2000, 2001, 2002, 2003, 2004)

*Подсказка.* Векторы, содержащие повторяющиеся значения, можно создавать с помощью функции `rep()`, от английского *repeat*:

```{r}
# повторение одного значения
rep(0, 4)
```

```{r}
# повторение вектора значений
rep(c("нет ответа", "другое"), 3)
```

```{r}
# повторение каждого элемента вектора
rep(c("нет ответа", "другое"), each = 3)
```
